# 子公司注销母公司帐务处理

提问人：lienfen 时间：2017-09-22 10:48:58
老师再问下，已确认子公司无力偿还，那母公司的损失可以直接计入营业外支出吗？工商注销发生在 16 年

回答人：chenyiwei
母公司应首先计提坏帐准备，到子公司注销后，将已计提坏帐准备的应收子公司款项予以核销。